臺灣基隆地方法院民事裁定  
110年度補字第76號
原      告  趙修強  

上列原告請求拆屋還地等事件，本院裁定如下：
    主  文
本件訴訟標的價額暫核定為新臺幣伍拾玖萬捌仟玖佰元。
原告至遲應於前開核定訴訟標的價額之裁定確定後十日內，向本
院補繳第一審裁判費新臺幣陸仟伍佰元，並於本裁定送達十日內
提出書狀補正被告姓名及住居所，同時提出其最新戶籍謄本，其
中任一項逾期未補正，即駁回其訴。
    理  由
一、按起訴，應以訴狀表明當事人；當事人書狀，應記載當事人
    之姓名、性別、年齡、職業及住所或居所，民事訴訟法第24
    4條第1項第1款及第116條第1項第1款分別定有明文。又按提
    起民事訴訟，應依民事訴訟法第1編第3章第1節、第2節之規
    定繳納裁判費，此為起訴之必要程式。再按訴訟標的之價額
    ，由法院核定。核定訴訟標的之價額，以起訴時之交易價額
    為準；無交易價額者，以原告就訴訟標的所有之利益為準。
    民事訴訟法第77條之1第1、2項定有明文；又以一訴附帶請
    求其孳息、損害賠償、違約金或費用者，不併算其價額。民
    事訴訟法第77條之2第2項定有明文。又以土地返還請求權為
    訴訟標的，其訴訟標的價額應以土地之交易價額即市價為準
    。土地若無實際交易價額，得以原告起訴時土地當期公告現
    值為交易價額，核定訴訟標的價額（最高法院101年度台抗
    字第841號民事裁定意旨參照）。復按起訴不合程式或不備
    其他要件者，法院應以裁定駁回之，但其情形可以補正者，
    審判長應定期間先命補正，民事訴訟法第249條第1項第6款
    及同項但書亦有明文。
二、原告起訴主張其為新北市○○區○○段000地號土地(下稱系爭土
    地)所有權人，被告所有門牌號碼新北市○○區○○路000號房屋
    ，無權占有系爭土地約113平方公尺，爰依民法第767條第1
    項規定，請求被告拆除前揭地上物，並給付相當於租金之不
    當得利。原告既以土地永久之占有回復為標的，訴訟標的價
    額應以土地之價值為準，而系爭土地110年1月之公告土地現
    值為5,300元，有土地登記第一類謄本附卷可稽，爰依原告
    請求返還之土地面積暫核定本件訴訟標的價額為598,900元
    【計算式：113平方公尺×5,300元＝598,900元】，俟將來測
    量被告實際占用之面積後，再詳實核定其訴訟標的之價額。
三、按「因財產權而起訴，其訴訟標的之金額或價額在新台幣十
    萬元以下部分，徵收一千元；逾十萬元至一百萬元部分，每
    萬元徵收一百元；逾一百萬元至一千萬元部分，每萬元徵收
    九十元；逾一千萬元至一億元部分，每萬元徵收八十元；逾
    一億元至十億元部分，每萬元徵收七十元；逾十億元部分，
    每萬元徵收六十元；其畸零之數不滿萬元者，以萬元計算。
    」民事訴訟法第77條之13定有明文。又依「臺灣高等法院民
    事訴訟、非訟事件、強制執行費用提高徵收數額標準」規定
    ，訴訟標的之金額或價額逾10萬元部分，加徵原定數額10分
    之1。本件訴訟標的價額為598,900元，故應徵第一審裁判費
    6,500元。當事人對於本院核定訴訟標的價額之裁定，得於1
    0日內抗告。故原告至遲應於本院前開核定訴訟標的價額之
    裁定確定後10日內，向本院補繳第一審裁判費6,500元，並
    於本裁定送達10日內以書狀陳報被告姓名及住居所之真實姓
    名，同時提出上開被告之最新戶籍謄本（記事不得省略），
    其中任一項逾期未補正，即駁回其訴。
四、依民事訴訟法第77條之1、第249條第1項但書規定，裁定如
    主文。 
中　　華　　民　　國　　110 　年　　4 　　月　　13　　日
                  民事庭法　官　姚貴美
以上正本係照原本作成。                                
如不服本裁定關於核定訴訟標的價額部分，應於送達後十日內向
本院提出抗告狀，並繳納抗告費新臺幣一千元；其餘關於命補繳
裁判費部分，不得抗告。
中　　華　　民　　國　　110 　年　　4 　　月　　13　　日
                        書記官　湯惠芳